臺灣苗栗地方法院刑事判決
110年度交易字第308號
公  訴  人  臺灣苗栗地方檢察署檢察官
被      告  涂文龍



上列被告因公共危險案件，經檢察官提起公訴（110 年度偵字第
6046號），被告於本院準備程序中，就被訴之事實為有罪之陳述
，經本院告知其簡式審判程序之旨，並聽取當事人之意見，改依
簡式審判程序審理後，檢察官聲請改依協商程序而為判決，本院
判決如下：
    主  文
涂文龍駕駛動力交通工具而吐氣所含酒精濃度達每公升零點二五
毫克以上，累犯，處有期徒刑陸月，如易科罰金，以新臺幣壹仟
元折算壹日。
    事實及理由
一、犯罪事實：涂文龍於民國110年9月14日下午5時至下午6時許
    ，在苗栗縣後龍鎮東社路之雜貨店內飲用啤酒2瓶，於吐氣所
    含酒精濃度已達每公升0.25毫克以上之際，仍基於酒後駕駛動
    力交通工具之犯意，騎乘車牌號碼000-000號普通重型機車上路
    ，欲前往苗栗縣後龍鎮新蓮寺除草。嗣於同日下午6時35分許
    ，途經苗栗縣造橋鄉豐湖村台13甲線省道與阿義埤路口，因違
    規逆向行駛而為警攔查，發現其身上有濃厚酒味，遂對涂文
    龍施以吐氣酒精濃度測試，於同日下午6時40分許，測得其吐
    氣酒精濃度值達每公升0.35毫克，而查獲上情。
二、證據：除補充「被告涂文龍於本院審理中之自白」作為證據
    外，餘均引用起訴書之記載（如附件）。
三、應適用之法條：刑事訴訟法第273條之1第1項、第455條之2 
    第1項、第455條之4第2項、第455條之8、第454條第2項，刑
    法第185條之3第1項第1款、第47條第1項、第41條第1項前段
    ，刑法施行法第1條之1第1項。
四、附記事項：
    被告前於107年間，因公共危險案件，經本院以107年度苗交
    簡字第1075號、108年度苗交簡字第82號判決判處有期徒刑4
    月、4月，再經本院以108年度聲字第664號裁定應執行有期
    徒刑7月確定；於107、108年間，因公共危險案件，經本院
    以107年度苗交簡字第660號、108年度苗簡字第211號判決判
    處有期徒刑2月、3月，再經本院以108年度聲字第751號裁定
    應執行有期徒刑4月確定；於108年間，因公共危險案件，經
    本院以108年度交易字第101號判決判處有期徒刑5月確定。
    上開案件經接續執行，於109年4月22日因徒刑易科罰金執行
    完畢出監等情，有臺灣高等法院被告前案紀錄表1份在卷可
    參，被告於有期徒刑之執行完畢後，5年以內故意再犯有期
    徒刑以上之罪，為累犯，本院參酌司法院釋字第775號解釋
    文意旨，考量本案與前案罪責類似，爰依法第47條第1項規
    定，加重其刑。
五、本判決除有刑事訴訟法第455條之4第1項第1 款、第2 款、
    第4款、第6款、第7款所定情形之一，或違反同條第2項規定
    者外，不得上訴。如有前述例外得上訴之情形，又不服本件
    判決，得自判決送達後20日內，向本院提出上訴書狀併附理
    由，上訴於第二審法院。
本案經檢察官邱舒虹提起公訴，檢察官楊岳都到庭執行職務。
中　　華　　民　　國　　110 　年　　12　　月　　28　　日
                  刑事第四庭  法  官  郭世顏
以上正本證明與原本無異。
本判決除有刑事訴訟法第455條之4第1項第1 款、第2 款、第4款
、第6款、第7款所定情形之一，或違反同條第2項規定者外，不
得上訴。如有前述例外得上訴之情形，又不服本件判決，得自判
決送達後20日內，向本院提出上訴書狀併附理由，上訴於第二審
法院。
                              書記官  呂  彧
中　　華　　民　　國　　110 　年　　12　　月　　28　　日

附記論罪之法條全文：
刑法第185條之3
駕駛動力交通工具而有下列情形之一者，處2 年以下有期徒刑，
得併科20萬元以下罰金：
一、吐氣所含酒精濃度達每公升零點二五毫克或血液中酒精濃度
    達百分之零點零五以上。
二、有前款以外之其他情事足認服用酒類或其他相類之物，致不
    能安全駕駛。
三、服用毒品、麻醉藥品或其他相類之物，致不能安全駕駛。
因而致人於死者，處3 年以上10年以下有期徒刑；致重傷者，處
1 年以上7 年以下有期徒刑。
曾犯本條或陸海空軍刑法第五十四條之罪，經有罪判決確定或經
緩起訴處分確定，於5 年內再犯第一項之罪因而致人於死者，處
無期徒刑或5 年以上有期徒刑；致重傷者，處3 年以上10年以下
有期徒刑。

附件：
臺灣苗栗地方檢察署檢察官起訴書
                                     110年度偵字第6046號
　　被　　　告　涂文龍　
上列被告因公共危險案件，已經偵查終結，認應該提起公訴，茲
將犯罪事實及證據並所犯法條分敘如下：
　　　　犯罪事實
一、涂文龍前因公共危險案件，經臺灣苗栗地方法院以108年度交
    易字第101號判決判處有期徒刑5月確定，於民國109年3月22
    日執行完畢。詎其猶不知悔改，於110年9月14日下午5時至下午
    6時許，在苗栗縣後龍鎮東社路之雜貨店內飲用啤酒2瓶，於
    吐氣所含酒精濃度已達每公升0.25毫克以上之際，仍於基於酒
    後駕駛動力交通工具之犯意，騎乘車牌號碼000-000號普通重
    型機車上路，欲前往苗栗縣後龍鎮新蓮寺除草。嗣於同日下午6
    時35分許，途經苗栗縣造橋鄉豐湖村台13甲線省道與阿義埤路
    口，因違規逆向行駛而為警攔查，發現其身上有濃厚酒味，
    遂對涂文龍施以吐氣酒精濃度測試，於同日下午6時40分許，
    測得其吐氣酒精濃度值達每公升0.35毫克，而查獲上情。
二、案經苗栗縣警察局竹南分局報告偵辦。
　　　　證據並所犯法條
一、上揭犯罪事實，業據被告涂文龍於警詢及偵查中均坦承不諱
    ，並有苗栗縣警察局竹南分局新港派出所道路交通事故當事人
    酒精測定紀錄表、財團法人工業技術研究院呼氣酒精測試器檢
    定合格證書影本（儀器器號：A181029）、車輛詳細資料報表
    、證號查詢機車駕駛人及苗栗縣警察局舉發違反道路交通管理
    事件通知單各1份在卷足憑，足認被告自白與事實相符，其
    犯嫌應堪認定。
二、核被告所為，係犯刑法第185條之3第1項第1款之吐氣所含酒
    精濃度達每公升0.25毫克以上而駕駛動力交通工具罪嫌。又
    被告前有如犯罪事實欄所載之論罪科刑及執行情形，有本署
    刑案資料查註紀錄表附卷可稽，其於徒刑執行完畢5年內，
    故意再犯本件有期徒刑以上之罪，為累犯，請依刑法第47條
    第1項規定加重其刑。
三、依刑事訴訟法第251條第1項提起公訴。
　　此　　致
臺灣苗栗地方法院
中　　華　　民　　國　 110　　年　　10　  月　   9　　日
　　　　　　　　　　　　　　　檢察官  邱舒虹
本件證明與原本無異
中　　華　　民　　國　 110　　年　　10　　月　　27　　日
                              書記官  歐維清